【裁判字號】    95,再,16
【裁判日期】    950307
【裁判案由】    損害賠償等
【裁判全文】
臺灣高等法院民事判決                    95年度再字第16號
再審  原告  永博企業有限公司
法定代理人  甲  ○
訴訟代理人  林肇振
再審  被告  誠得實有限公司
法定代理人  乙○○
上列當事人間損害賠償事件，再審原告對於中華民國95年1月3日
本院93年度上字第929號確定判決提起再審，本院判決如下：
    主  文
再審之訴駁回。
再審訴訟費用由再審原告負擔。
    事實及理由
一、再審原告主張：伊因承攬訴外人華東科技股份有限公司關係
    企業華東先進電子股份有限公司ＩＣ封裝測試廠房防水工程
    ，於88年4 月間向再審被告訂購系爭貨物，惟再審被告交付
    之系爭貨物，均無法達到業主要求之規格，致伊遭業主要求
    重新施作，伊乃解除系爭買賣契約，而系爭買賣契約既經解
    除，系爭貨物所有權即回復為再審被告所有，因再審被告拒
    不運回，伊為堆放系爭貨物承租房屋，自88年5月至94年1月
    31日，再審被告運回系爭貨物止，支出租金新台幣（下同）
    659,000元， 因依侵權行為之規定，於前訴訟程序求為判命
    再審被告如數給付，及自再審被告運回系爭貨物之翌日即94
    年2月1日起至清償日止，按週年利率5%計算之利息之判決。
    詎原確定判決以經伊解除買賣契約後，系爭貨物所有權於尚
    未復歸於再審被告所有前，伊仍處於占有之狀態，而應負保
    管之責，故伊不得請求再審被告賠償伊支出保管租金費用，
    而為伊不利之判決，顯有民事訴訟法第496條第1項第1 款之
    再審事由。
    又原確定判決漏未審酌中壢22支郵局第73號存證信函，亦有
    同法第1項第13款之重要事項漏未審酌之再審事由， 為此，
    依前開條文規定，提起再審之訴，求為判決；(一)原確定判決
    廢棄；(二)再審被告應再給付再審原告代墊其運回貨存量之倉
    庫費659,000元及自起訴狀繕本送達之日起至清償日止， 按
    年息5%計算之利息。
二、本件未行言詞辯論，無再審被告之聲明及陳述可資記載。
三、按民事訴訟法第496條第1項第1 款所謂適用法規顯有錯誤，
    係指確定判決所適用之法規顯然不合於法律規定，或與司法
    院現尚有效之大法官會議之解釋，或本院現尚有效之判例顯
    然違背者而言。又適用法規顯有錯誤，並不包括漏未斟酌證
    據及認定事實錯誤之情形在內（ 最高法院63年台上字第880
    號判例參照），經查原確定判決以：(一)雙方買賣契約經合法
    解除而確定。(二)系爭貨物買賣契約，已經再審被告交付系爭
    貨物，雖經再審原告解除系爭買賣契約，並不影響再審原告
    對系爭貨物之占有，系爭貨物之所有權尚未復歸再審被告以
    前，再審原告對於放置伊處之系爭貨物即負有保管之責。再
    審原告主張：契約解除後，系爭貨物已回復再審被告所有，
    再審被告仍將系爭貨物放置伊處，應賠償伊所支出之保管費
    用云云，顯無可採，而為再審原告不利之認定，純屬事實審
    法院認定事實、適用法律之職權，依上開說明，自非適用法
    規顯有錯誤之情形。再審原告謂原確定判決有適用法規錯誤
    之情事，自失依據，而非可採。再者，再審原告於本院所提
    中壢22支郵局第73號法律函，僅能證明再審原告有通知再審
    被告取回系爭貨物，縱經斟酌，亦不足為再審原告有利之認
    定，是本件亦不符合同法條第1項第13款之情事。
四、綜上，再審原告依民事訴訟法第496條第1項第1款、第13款
    之規定，提起本件再審之訴，顯無再審理由，爰不經言詞辯
    論，以判決駁回之。
五、據上論結，本件再審之訴顯無再審理由，依民事訴訟法第
    502 條第2項、第78條，判決如主文。
中    華    民    國    95    年    3     月    7     日
                  民事第三庭審判長法  官  林敬修
                                  法  官  藍文祥
                                  法  官  劉勝吉
正本係照原本作成。
不得上訴。
中    華    民    國    95    年    3     月    8     日
                                  書記官  李翠齡


司法院資訊處製作；財團法人民間司法改革基金會備份。
